【裁判字號】    94,重訴,69
【裁判日期】    950516
【裁判案由】    毒品危害防制條例
【裁判全文】
臺灣桃園地方法院刑事判決              94年度重訴字第69號
公  訴  人  台灣桃園地方法院檢察署檢察官
被      告  何泰生SAE H.
                    （現於臺灣桃園看守所羈押中）
指定辯護人  本院公設辯護人丙○○
被      告  乙○○
選任辯護人  張質平律師
上列被告因毒品危害防制條例案件，經檢察官提起公訴（94年度
偵字第11306 號），本院判決如下：
   主  文
何泰生共同運輸第一級毒品，處有期徒刑拾年，並於刑之執行
完畢或赦免後驅逐出境。附表編號一所示之物，沒收銷燬之；附
表編號二所示之物，沒收之。
乙○○共同運輸第一級毒品，處有期徒刑拾伍年。附表編號一所
示之物，沒收銷燬之；附表編號二所示之物，沒收之。
   事  實
一、何泰生為泰國籍人士，其因家境困難，雖父母親仍在工作，
    然有四名妹妹需要唸書、一名弟弟年僅1 歲餘，為了改善家
    境，明知海洛因為毒品危害防制條例第2 條第2 項第1 款所
    定之第一級毒品，且為行政院公告之甲項管制進出口物品，
    非經許可不得非法運輸，竟接受姓名年籍不詳、綽號「通」
    之泰籍成年男子，及姓名年籍不詳、綽號「阿九」之泰籍成
    年女子之建議，由何泰生代為私運第一級毒品海洛因由泰國
    入境，以獲得報酬；何泰生為圖上開報酬，於民國94年6 月
    20 日 ，與「通」及「阿九」共同基於運輸第一級毒品海洛
    因及私運管制物品進口之犯意聯絡，以美金4,600 元之代價
    ，在泰國曼谷東方大酒店608 號房內，由「通」及「阿九」
    提供海洛因、機票予何泰生，何泰生則負責運輸毒品來台，
    並約定入境臺灣後，投宿於臺北市○○○路之紫園飯店，等
    候與渠等同有運輸海洛因毒品犯意聯絡之乙○○（其亦明知
    海洛因為毒品危害防制條例第2 條第2 項第1 款所定之第一
    級毒品，且為行政院公告之甲項管制進出口物品，非經許可
    不得非法運輸，竟接受台灣地區某姓名、年籍不詳之人之委
    託，以美金2,500 元之代價，前往紫園飯店收受何泰生運輸
    之海洛因，並交付何泰生其餘報酬及鞋子一雙，供何泰生換
    穿，並自94年6 月20日晚間8 時18分44秒起，陸續以其所有
    、NEC 廠牌、序號：0000000000 00000號之0000000000號行
    動電話，與泰國方面聯繫接貨事宜）前往取貨，「通」及「
    阿九」先行給付何泰生1,500 元美金報酬，及將海洛因藏在
    渠等所有之涼鞋、皮鞋各1 雙之鞋底（左右鞋底各1 包海洛
    因，共計4 包，合計淨重1458 .94 公 克，空包裝重103.15
    公克，純度66.93%，純質淨重97 6.47 公克）交付何泰生，
    並告知何泰生來台後，投宿於臺北市○○○路之紫園飯店，
    打電話回泰國告知「阿九」其住宿飯店之房號後，留在飯店
    等待接貨人乙○○前往取貨，接貨人乙○○將給付何泰生美
    金3,000 元之其餘報酬及美金100 元之小費，並會交付一雙
    鞋予何泰生換著，何泰生將涼鞋及皮鞋交付接貨人乙○○即
    可。雙方謀議既定，何泰生遂將藏放海洛因之皮鞋一雙置於
    隨身行李內，並穿著藏放海洛因之涼鞋，於94年6 月20日自
    泰國曼谷搭乘中華航空公司編號CI-694號班機入境來台，於
    同日晚間6 時33分許抵達台灣桃園中正國際機場，將上開管
    制進出口之第一級毒品海洛因非法運輸、私運進口我國境內
    。何泰生刻意未予填寫申報單或口頭申報進口，而冀圖矇混
    闖關入境時，經內政部警政署航空警察局之安檢人員查獲，
    並在何泰生穿著之涼鞋、置放於隨身行李之皮鞋內，查獲海
    洛因4 包，並扣得涼鞋、皮鞋各1 雙等物。經警初步偵訊後
    ，何泰生供出其交貨地點，並帶同警方前往紫園飯店附近找
    接貨人，於同日晚間11時40分許，在紫園飯店對面之捷運站
    出口，乙○○手拿一紙盒在該地點徘徊，不時向紫園飯店門
    口張望，經警合理懷疑與何泰生所供稱之接貨人相符而上前
    盤查，並扣得乙○○隨身攜帶以盒裝之球鞋1 雙、美金5,60
    0 元（美鈔100 元56張，其中31張以橡皮筋綑綁為一疊，欲
    交付予何泰生，其餘25張美鈔，即為乙○○之報酬）及其所
    有供與泰國方面聯絡所用之NEC 廠牌行動電話1 支，及與本
    案無關之NOKIA 廠牌之行動電話1 支（即為門號0000000000
    號），旋即將上揭物品扣案後，並將乙○○帶同偵辦，始查
    悉上情。
二、案經內政部警政署航空警察局移請臺灣桃園地方法院檢察署
    檢察官偵查起訴。
   理  由
壹、程序方面：
一、按被告以外之人於審判外之言詞或書面陳述，除法律有規定
    者外，不得作為證據；被告以外之人於偵查中向檢察官所為
    之陳述，除顯有不可信之情況者外，得為證據；除刑事訴訟
    法第159 條之1 至159 條之3 之情形外，下列文書亦得為證
    據：一、除顯有不可信之情況外，公務員職務上製作之紀錄
    文書、證明文書。二、除顯有不可信之情況外，從事業務之
    人於業務上或通常業務過程所須製作之紀錄文書、證明文書
    。三、除前二款之情形外，其他於可信之特別情況下所製作
    之文書；被告以外之人於審判外之陳述，雖不符刑事訴訟法
    第159 條之1 至第159 條之4 之規定，而經當事人於審判程
    序同意作為證據，法院審酌該言詞陳述或書面陳述作成時之
    情況，認為適當者，亦得為證據。當事人、代理人或辯護人
    於法院調查證據時，知有第159 條第1 項不得為證據之情形
    ，而未於言詞辯論終結前聲明異議者，視為有前項之同意，
    刑事訴訟法第159 條第1 項、第159 條之1 、第159 條之4
    、第159 條之5 分別定有明文。
二、經查，卷附臺北關稅局扣押收據及搜索筆錄、查獲現場照片
    、旅客入出境紀錄查詢及護照影本，性質上分別為公務員（
    即臺北關稅局關員、內政部警政署航空警察局警員及外交部
    人員）職務上製作之證明文書、紀錄文書，被告乙○○使用
    之0000000000號、0000000000號行動電話通聯紀錄，則係電
    信公司從事業務之人於業務上所製作之紀錄文書，復各無刑
    事訴訟法第159 條之4 第1 款所定顯有不可信之情況，且無
    證據證明係公務員違背法定程序所取得，依法均有證據能力
    。又卷附法務部調查局94年8 月22日調科壹字第080009741
    號鑑定通知書1 份，性質上雖亦為被告以外之人於審判外之
    書面陳述，依據前開規定，屬於傳聞證據，惟該項證據係檢
    察官依刑事訴訟法第208 條第1 項之規定所為，依同法第15
    9 條第1 項規定屬傳聞之例外，有證據能力。另扣案之海洛
    因4 包（合計淨重1458.94 公克，空包裝重103.15公克，純
    度66.93%，純質淨重976.47公克）、涼鞋、皮鞋、球鞋各1
    雙、被告乙○○使用之0000000000號、0000000000號行動電
    話各1 支，並無證據證明係公務員違背法定程序或經偽造、
    變造所取得，是認前揭扣案物等證據，亦有證據能力。
貳、實體方面：
一、上揭犯罪事實，業據被告何泰生於警詢、偵查中及本院審理
    時坦承不諱，並有扣案夾藏於涼鞋、皮鞋鞋底之海洛因4 包
    可佐，該4 包海洛因經送請鑑定結果，均含第一級毒品海洛
    因成分（合計淨重1458.94 公克，空包裝重103.15公克，純
    度66.93%，純質淨重976.47公克），有法務部調查局94年8
    月22日調科壹字第080009741 號鑑定通知書1 紙在卷為憑（
    見偵查卷第118 頁），復有台北關稅局扣押貨物、運輸工具
    收據及搜索筆錄、旅客入出境記錄查詢各1 份、現場查獲照
    片12幀在卷可稽（見偵查卷第24頁至第28頁、第31頁至第32
    頁、第36頁），及被告何泰生穿著之涼鞋及所攜帶之皮鞋各
    1 雙扣案可佐，足認被告何泰生任意性自白與事實相符，堪
    以採信，是被告何泰生此部分之事證明確，其犯行堪以認定
    ，應依法論科。
二、被告乙○○矢口否認有共同運輸第一級毒品海洛因之犯行，
    辯稱：於94年6 月20日晚間，行經臺北縣淡水鎮一家鞋店，
    認其球鞋壞掉，即購買一雙球鞋後，本來要去竹圍地區吃東
    西，因為沒有幾家店有開，遂開車前往臺北市○○○路附近
    逛逛，並將車輛停放在臺北市○○○路上，因僅穿著破舊的
    海灘鞋，擔心倘要去比較好的店會被攔下，遂將新購入之球
    鞋連同鞋盒隨身攜帶，其身上的美金係將30張100 元之美鈔
    綁成一綑，欲留作己用，其他的美金欲於隔日兌換台幣以支
    付會款及汽車貸款之用云云。經查：
    (一)證人何泰生於警詢、偵查及本院審理時證稱：伊於94年6
      月20日入境台灣時，因涉嫌運輸毒品海洛因為警查獲，伊
      帶同警方至臺北市○○○路之紫園飯店後，打公共電話向
      泰國之「阿九」聯繫，海洛因係「阿九」及「通」在泰國
      曼谷之東方大酒店交給伊的，約定報酬是4,600 元美金，
      在泰國曼谷時，「阿九」及「通」已交給伊1,500 元美金
      及機票，但不包括在台之食宿及交通費，告知伊到台灣後
      ，台灣這邊的人會交給伊3,000 美金的報酬和100 元美金
      的小費，並交給伊一雙鞋子換穿，伊告知「阿九」伊穿著
      42 號 或43號之鞋子，伊不知道「通」及「阿九」是何關
      係，「通」及「阿九」並未告知伊在台灣接貨人長相、外
      貌、資料或聯絡方式，這是他們自己聯絡；嗣後伊帶警察
      至紫園飯店時要求一定要打電話回泰國，否則台灣的接貨
      人不會出現，故確定房號後，伊以公用電話撥打「阿九」
      留的泰國電話，「阿九」稱要伊在房間內等候，接貨的人
      會去找伊，但伊在飯店等候許久均未見接貨人出現，警察
      就欲將伊帶回警局，走出飯店之際，警察就叫伊不要動，
      隨即警察就在飯店外查獲被告乙○○；後來自紫園飯店回
      到警察局的過程中，被告乙○○掀蓋的銀色手機（即0000
      000000號）有響，伊見來電顯示係「66」泰國國碼，伊知
      此係泰國的來電，第一通係由警察接聽，第二通由伊接聽
      ，電話裡面的聲音很像「通」的聲音，來電者跟伊說「He
      llo 」，伊也跟他說「Hello 」，伊認為係「通」，即以
      泰文詢問：「是老闆嗎，現在有人來跟我要鞋子，我要拿
      鞋子給他，怎麼樣，好不好？」等語，對方說：「OK」後
      ，即將電話掛斷；伊回到警察局後，以被告乙○○另一隻
      藍色手機（即Ｚ000000000號）撥打予泰國之「阿九」，「
      阿九」告知伊拿鞋子的人已經聯絡不上，講話的聲音也不
      一樣，要伊趕快離開旅館去租另外一間新的旅館，她會再
      找一個新的人跟伊要鞋子等語（見本院95年1 月4 日審判
      筆錄第3 頁至第15頁）。
    (二)查獲員警鄭建資於偵查及本院審理時證稱：案發時伊任職
      於內政部警政署航空警察局刑警隊，查獲被告何泰生運輸
      毒品海洛因之犯行後，伊對被告何泰生作案件的瞭解，他
      說上面交代在紫園飯店住，被告何泰生會打電話給外國的
      人說他已經在紫園飯店，伊即依據被告何的供述，與員警
      即證人徐大宏帶同被告何泰生及其他員警到紫園飯店去抓
      接應的人；到紫園飯店後，伊先跟櫃台租二個房間，一間
      給被告何泰生，一間提供予警方埋伏人員，等到一陣子很
      長的時間都沒有人來電話與被告何泰生聯繫，伊準備要帶
      被告何泰生返回航警局，伊帶被告何泰生到樓下的時候，
      伊看到對面有一個人即被告乙○○行跡詭異，站在紫園飯
      店的對面，眼睛一直看著飯店裡面，手上抱著壹個盒子，
      伊即看著被告何泰生，由證人徐大宏帶隊去盤查被告乙○○；嗣後伊等逮捕被告乙○○之後回到刑警隊過程中，二
      位被告各坐一部車，伊與被告何泰生坐一部偵防車，被告
      乙○○和證人徐大宏坐被告乙○○的車；伊扣押被告乙○○之2 支手機，在車子行經高速公路到三重路段時，被告
      乙○○的手機突然響起，伊接聽後，對方是一個外國人，
      一直說「HELLO 、HELLO 」，伊也跟他說「HELLO 、HELL
      O 」，沒有提到被告乙○○的名字，對方一聽聲音不對就
      把電話掛斷，過了不久，電話又響起來，當時被告何泰生
      在車上，伊就把手機交給被告何泰生，他們似乎是用泰語
      交談，有一分多鐘左右，伊聽不懂，他們交談完後，伊問
      對方是誰，被告何泰生說他就是老闆；回到航警局後，由
      伊負責製作被告乙○○之警詢筆錄，曾提示扣案美金予被
      告乙○○，證人徐大宏亦曾在紫園飯店計算美金數量給被
      告乙○○看，伊有詢問被告乙○○美金之用途，僅記得被
      告乙○○答以賺匯差，其餘的伊記不清楚，並稱隔天要換
      成台幣繳會錢等語（見偵查卷第103 頁至第104 頁、本院
      94年11月30日審判筆錄第3 頁至第9 頁）。
    (三)證人徐大宏於偵查及本院審理時證稱：94年6 月20日案發
      時伊任職於航空警察局刑警隊，本件被告何泰生運輸海洛
      因係由安檢隊查獲後，由刑警隊後續接辦，伊即與證人鄭
      建資等人約五位員警一起帶同被告何泰生到紫園飯店去查
      接貨人，海關查獲的時候就有問被告何泰生要去那裡，伊
      記得被告何泰生有1 張紙條或1 張名片，上面寫要去的地
      方，詳細地點伊不記得，伊等那時候研判需要繼續查獲接
      頭的人，伊記得有問被告何泰生如何交貨，被告何泰生說
      打電話人會過來，他說對方會拿1 雙鞋子並拿錢給他，他
      說3,000 元美金另加100 元美金他個人的小費，之後伊即
      依據被告何泰生的供述到紫園飯店去查緝，伊到飯店後等
      了很久的時間，覺得可能要到隔天，所以決定要離開，紫
      園飯店在民權西路那邊一個小巷子旁邊，旁邊有一個捷運
      站，伊下樓時，飯店是面對著捷運站，下樓的時候證人鄭
      建資說看到外面有壹個人很奇怪，伊就請另外一個王姓偵
      查員出去看，觀察約一分鐘後，王姓偵查員打電話跟伊說
      那個人很奇怪，手上拿著壹個東西走來走去，而且還一直
      講電話，伊就叫他先盤查，伊就帶隊過去，伊問被告乙○○身上有無帶什麼東西、口袋有無裝什麼，被告乙○○就
      拿出一雙鞋子，並從口袋一次拿出五千多元的美金，五千
      多元的美金分成二份，一份有用橡皮筋捆著，另外一份沒
      有，其中一綑，伊有當場請被告乙○○自己點算給伊看，
      有用橡皮筋捆住的那些美金與被告何泰生所講的數字是吻
      合的，伊問他帶著一雙鞋子和美金做什麼，他有解釋，伊
      就問被告何泰生要接頭的人會帶什麼東西，被告何泰生說
      美金三千元及美金壹佰元及一雙鞋子，就現場狀況研判可
      能被告乙○○就是接頭的人，在盤查被告乙○○的時候，
      被告乙○○解釋當時要去吃東西或酒店找一個朋友或跟朋
      友約好要去吃東西，伊現在記得不是很清楚，被告乙○○
      的車子當時停在距離現場約20公尺左右，且車門沒有鎖也
      沒關，對於當時的路名伊不記得，被告乙○○說他的鞋子
      是在淡水看到時買的，他就帶鞋子出來說要去酒店的時候
      要換鞋，伊問他為何那麼剛好車子沒關，身上又帶著美金
      還有鞋子，是不是要趕快跑走，他說沒有，回航警局後，
      伊將被告乙○○另外壹支藍色手機給被告何泰生，請其打
      電話去給泰國的老闆，目的看能否叫對方再派人過來接，
      伊想透過泰國那邊再確認，會不會再派人來，被告何泰生
      就跟伊說對方說派來的人好像有事不能來，要改約隔天等
      語（見偵查卷第103 頁至第104 頁、本院94年11月30日審
      判筆錄第10頁至第17頁）。
    (四)綜上證人鄭建資及徐大宏之證述內容，應認被告乙○○為
      警查獲時，身上扣得美金56OO元，其中31張10O 元美鈔一
      綑之情明確，此亦與被告乙○○於警詢自白：為警查獲之
      56張百元美鈔，其中31張係以橡皮筋綑綁，其餘25張散裝
      ，當初係要以橡皮筋綑綁30張百元美鈔一疊，可能當時算
      錯才會誤綑成31張百元美鈔成一疊等語相符（見偵查卷第
      17頁、第18頁），被告乙○○嗣後於本院審理時辯稱：實
      際上係30張百元美鈔一綑，係警察算錯云云，顯與事實不
      符，不足採信。被告乙○○辯稱：在伊身上查獲之美金，
      以橡皮筋綑綁之美金係伊自行使用，欲私下與他人進行美
      金匯兌，以賺取匯差，其他的美金欲隔日兌換台幣以支付
      會款、車貸云云。矧以被告乙○○於94年6 月2O日案發時
      ，並無工作之固定收入，其於深夜11時40分攜帶鉅額美金
      5,600 元上街遊逛，已與常情不符，倘被告乙○○欲以美
      金兌換賺取匯差者，關於美金與台幣間之兌換，當即小心
      謹慎，況美金與台幣間之匯率，每日、每時不同，被告乙○○既於日前甫以台幣兌換成美金，僅隔數日即將該美金
      再度兌換為台幣，非但與一般匯市交易買賣不符，且易因
      幣值轉換之匯差造成損失；復衡以會錢及車貸係屬定期性
      之必要支出，被告乙○○應當將其留存之台幣預留此部分
      之固定支出後，再將剩下之台幣兌換美金，始符常情；此
      外，被告乙○○辯稱未綑綁之美金係供伊繳付會錢、車貸
      之用，然此部分之美金既係有其使用目的，應當以橡皮筋
      綑綁，而非零散擺放。綜上，被告乙○○此部分之辯解與
      常情有違，無足可採，應認被告乙○○身上查獲以橡皮筋
      綑綁之31張百元美鈔，係欲交付予被告何泰生之報酬。再
      被告乙○○於94年6 月20日案發時並無工作，此經被告乙○○所是認，依其經濟狀況，顯非能負擔被告何泰生所運
      輸之巨額毒品海洛因之價值，其非最終之貨主，應甚明確
      ，而細究被告乙○○身上查獲之美金，共計美金5,600 元
      ，扣除交付予被告何泰生之報酬3,100 元美金後，尚有2,
      500 元美金所餘，以當時美金與台幣之匯率計算（1 比32
      至34），被告乙○○所需之2,500 元美金，折合台幣約80
      ,000 元 至85,000元，亦足夠支付被告乙○○於偵查中自
      承需繳付車款27,000元、會錢48,000餘元，合計75,000餘
      元（見偵查卷第54頁），足認被告乙○○係受在台灣不詳
      姓名年籍之人之委託，以美金2,500 元之代價，交付被告
      何泰生3,100 元美金及一雙鞋子，並收受被告何泰生穿著
      及攜帶藏有海洛因之涼鞋、皮鞋各1 雙一情明確，扣案之
      2,500 元美金，係被告乙○○共同運輸毒品海洛因之報酬
      ，亦足認定。
    (五)被告乙○○辯稱：在伊身上扣得之球鞋係伊在淡水購得，
      因伊到台北後，僅穿著破舊的海灘鞋，擔心倘要去比較好
      的店會被攔下，遂將新購入之球鞋連同鞋盒隨身攜帶云云
      。查獲當日經警於被告乙○○身上查獲之球鞋一雙，係被
      告乙○○於台北縣淡水鎮○○路151 號之7 之「555 」鞋
      店向店員甲○○購得一情，業據證人甲○○於本院審理時
      證述綦詳（見本院95年4 月25日審判筆錄第2 頁至第9 頁
      ）；惟被告乙○○購入新鞋之目的，既係因舊鞋已破損，
      然其於購入新鞋後卻不換穿，反而以盒子包裝，於深夜11
      時40分許，手拿裝有鞋子之盒子，在台北市街頭遊逛，顯
      與常情有悖，被告乙○○辯稱其係欲待進入較好之餐廳才
      要換穿云云，殊難置信；再查，被告乙○○試穿其所購入
      之球鞋後，尚留有一指以上之寬度，而被告何泰生穿著被
      告乙○○所購入之球鞋後，尺寸大小恰符被告何泰生腳型
      大小，此據被告何泰生於本院審理證述明確（見本院95年
      1 月4 日審判筆錄第8 頁），並經公訴人在偵查時勘驗明
      確（見偵查卷第104 頁、第122 頁），復有照片9 幀在卷
      可稽（見偵查卷第106 頁至第107 頁、第123 頁）；被告
      乙○○又辯稱，伊習慣穿著較大的鞋子，且球鞋又需穿著
      襪子，所以球鞋較伊之腳型為大云云，然縱被告乙○○穿
      著襪子復穿入其購入之球鞋後，依球鞋距被告乙○○之腳
      尚有一指空隙觀之，猶嫌過大；再經公訴人於偵查時當庭
      就被告乙○○之腳型與其購入之球鞋鞋底進行比對，被告
      乙○○購入之球鞋鞋底明顯大於被告乙○○之腳型，且非
      因鞋底製作材質不同所造成之差異，顯認被告乙○○購入
      之球鞋，並非供己穿著之用。至公訴人雖請求調閱證人甲○○使用之0000000000號行動電話95年4 月25日於本院作
      證前二週之通聯紀錄，以證明證人甲○○確係淡水鎮○○
      路151 之7 號鞋店店員，然此部分之證據，核與本案被告
      乙○○是否欲以該球鞋交付予被告何泰生，以換取被告何
      泰生穿著藏有海洛因之涼鞋、攜帶藏有海洛因之皮鞋一情
      無涉，是公訴人此部分之證據聲請，無調查之必要，附此
      敘明。
    (六)被告乙○○於為警查獲後，經警扣得其使用之0000000000
      號手機，於94年6 月20日晚間11時53分18秒，接獲一通來
      電，受話之基地台位置係在臺北縣三重市○○路○ 段20號
      5 樓頂一情，有台灣大哥大股份有限公司檢附之通聯紀錄
      1 紙附卷為憑（見偵查卷第92頁），堪認證人何泰生、鄭
      建資證稱，查獲被告乙○○後，行經臺北縣三重地區時，
      被告乙○○0000000000號之手機接獲一通來自泰國之電話
      等情，係屬事實；該通電話係由非使用人之被告乙○○接
      聽，且非由使用人之被告乙○○應答等情，亦據證人何泰
      生、鄭建資證述明確，業如前述；而被告何泰生經警帶回
      航警局製作警詢筆錄時，曾使用被告乙○○0000000000號
      行動電話撥打至泰國之「阿九」，「阿九」卻告知被告何
      泰生拿鞋子的人已經聯絡不上，講話的聲音亦不一樣，要
      被告何泰生趕快離開旅館去租另外一間新的旅館等語（詳
      如前開證人何泰生之證述）；倘被告乙○○與本案被告何
      泰生運輸海洛因一案無關，為何非本人接聽其手機後，與
      被告何泰生聯繫之「阿九」會告知被告何泰生「講話的聲
      音不一樣」等語？甚且，經被告何泰生接聽後，雖未實際
      見到對方本人，然其知悉該通電話係來自泰國，且對方聲
      音與「通」相近，故上開電話應係該泰籍男子「通」與被
      告乙○○聯繫取貨事宜，至屬灼然。
    (七)經警扣得被告乙○○之0000000000號（NEC 廠牌，序號：
      000000000000000） 、0000000000號（NOKIA 廠牌，序號
      ：000000000000000） 行動電話，均非以被告乙○○之名
      義開通使用，有上揭電話之通聯紀錄各1 份附卷可參（見
      偵查卷第92頁、第12 4頁至第204 頁），而000000000 號
      電話，係以證人戊○○之名義申辦一情，亦據證人戊○○
      於本院審理時證述明確（見本院95年2 月21日審判筆錄第
      8 頁至第15頁）；再觀諸上開2 支行動電話之通聯紀錄，
      0000000000號行動電話均係作為與泰國方面聯繫之用，此
      觀之通話號碼除本國國碼「002 」外，尚有泰國國碼「66
      」自明，而0000000000號行動電話，則係被告乙○○供其
      個人國內使用；而被告乙○○自94年6 月20日晚間8 時18
      分44秒起至同日晚間11時38分35秒止，共有長達8 次以00
      00000000號行動電話與泰國聯繫，然於其中同日晚間11時
      27分42秒時，以另一支000000 0000 號行動電話，與證人
      丁○○0000000000號行動電話聯繫（見偵查卷第169 頁）
      ，復經證人丁○○於本院審理時證述屬實（見本院95年2
      月21日審判筆錄第3 頁至第7 頁），被告乙○○同時使用
      2 支非以自己名義開通手機，分別供其與泰國友人、在台
      友人聯繫，又被告乙○○94年6 月16日以證人戊○○之名
      義申辦0000000000號行動電話後，當日晚間即出境至泰國
      ，並於同年月19日晚間9 時23分入境台灣（見偵查卷第90
      頁旅客入出境記錄查詢），倘被告乙○○未以之從事不法
      用途，焉有申辦新手機後隨即出國，並以之供作與泰國友
      人聯繫之工具，並與另一支手機分別使用之必要？被告乙○○雖辯稱，其於94年6 月19日返回國內後，需向泰國友
      人報平安，始於同年月20日晚間，多次撥打泰國電話云云
      ；惟查，被告於94年6 月19日晚間9 時23分入境臺灣，而
      泰國與台灣之時差僅1 小時（即台灣時間減1 小時後即為
      泰國時間），此乃公眾週知之事實，倘被告乙○○認入境
      台灣時間過晚，不宜與泰國友人報平安，自得於翌日即同
      年月20日白天，與泰國友人聯繫，焉有至翌日晚間8 時18
      分44秒後，始陸續與泰國聯繫，至同日晚間11時38分35秒
      止，已達8 次之多，且該段期間恰為被告何泰生入境台灣
      之後始發生，是被告乙○○上揭0000000000號行動電話之
      通話內容，並非向泰國友人報平安，而係聯繫向被告何泰
      生接貨事宜，應屬事實。
    (八)綜上，本件事證明確，被告乙○○犯行堪以認定，應依法
      論科。
三、按海洛因係毒品危害防制條例第2 條第2 項第1 款規定之第
    一級毒品，且係行政院依懲治走私條例第2 條第4 項公告之
    「管制物品及其數額」甲項第4 款所列之管制進出口物品，
    不得運輸進口。故核被告二人所為，均係犯毒品危害防制條
    例第4 條第1 項之運輸第一級毒品罪及懲治走私條例第2 條
    第1 項之私運管制物品進口罪。被告何泰生持有第一級毒品
    海洛因之低度行為，為運輸之高度行為所吸收，不另論罪。
    被告二人與姓名年籍不詳綽號「通」、「阿九」之泰國籍人
    士、及在台某姓名年籍不詳之本國貨主，就運輸第一級毒品
    海洛因及私運管制物品進口等犯行，具有犯意聯絡及行為分
    擔，為共同正犯。又被告二人以一行為同時觸犯前開二罪名
    ，為想像競合犯，依刑法第55條之規定，應從一重之運輸第
    一級毒品罪處斷。爰審酌被告何泰生為謀己私，貪圖利益，
    罔顧法律私運第一級毒品海洛因來台，且運輸之海洛因數量
    龐大，且具有相當之純度，如流入市面，將加速毒品之泛濫
    ，危害國人健康甚鉅，其惡性非淺，惟念其因經濟壓力始運
    輸毒品入境，而所運輸之毒品尚未流入市面即為警查獲，尚
    未產生具體損害，其於犯罪後坦承犯行，並積極配合警方查
    緝接貨人，因而查獲被告乙○○，態度良好；而被告乙○○
    於本案事證明確，仍矢口否認犯行，未見悔意，然審酌其僅
    係本件運輸海洛因犯行中，擔任聯繫、接貨之工作，尚非主
    要謀事者等一切情狀，本院認就被告二人均宣告法定最低本
    刑無期徒刑，猶嫌過重，爰依刑法第59條之規定，酌減其刑
    ，並分別量處如主文所示之刑，以資懲儆，並啟自新。又被
    告何泰生屬泰國籍，為外國人，在我國犯罪而受本件有期徒
    刑以上刑之宣告，本院認於刑之執行完畢或赦免後，有強制
    其出境之必要，爰依刑法第95條之規定，併為於刑之執行完
    畢或赦免後驅逐出境之諭知。
四、另扣案第一級毒品海洛因4 包（合計淨重1458.94 公克，純
    度66.93%，純質淨重976.47公克），確係第一級毒品海洛因
    無誤，業如前述，而其包裝用之包裝袋4 個（總重103.15公
    克），以現今採行之鑑驗方式，包裝袋仍會殘留微量毒品而
    無法將之完全析離，此有法務部調查局93年11月16日調科壹
    字第09362396550 號函示意旨：「本局鑑驗毒品秤重主要係
    以傾倒，必要時亦會輔以刮杓刮取之方式，儘可能將原送驗
    包裝袋內毒品與包裝袋分離後各別秤重，所得之毒品重量稱
    為『淨重』，包裝袋重量則以『空包裝重』稱之。然無論依
    上述何種方式分離，原送驗包裝袋內均仍會有微量毒品成分
    殘留。處理毒品銷燬時，則將前段所述之毒品透明塑膠封緘
    袋全件銷燬，並無將毒品及包裝析離分別銷燬之情形。」可
    參，是扣案之第一級毒品海洛因暨其包裝袋，均應依毒品危
    害防制條例第18條第1 項前段規定沒收銷燬；扣案之涼鞋、
    皮鞋各1 雙，係共犯「通」、「阿九」所有，扣案之球鞋1
    雙、NEC 廠牌0000000000號行動電話（序號：000000000000
    000 號，不含SIM 卡）1 支，則係被告乙○○所有，均係供
    犯本件犯罪所用之物，而被告何泰生運輸海洛因業已先行取
    得之美金1,500 元之報酬，雖未扣案，而在被告乙○○身上
    查扣之美金2,500 元，則屬被告乙○○運輸海洛因之報酬，
    至被告乙○○身上查扣之美金3,100 元，則係屬被告何泰生
    之報酬，雖尚未交付，仍係屬被告何泰生運輸海洛因犯行所
    得之財物，均應依同條例第19條第1 項之規定，併予宣告沒
    收之，而美金5,600 已扣案，則無諭知如全部或一部不能沒
    收時，以被告之財產抵償之必要，惟美金1,500 元業據被告
    何泰生領得，是就此部分諭知如全部或一部不能沒收時，以
    被告何泰生之財產抵償之，另前揭涼鞋、皮鞋、球鞋各1 雙
    、NEC 廠牌0000000000號行動電話（序號：00000000000000
    0 號，不含SIM 卡）1 支均已扣案，顯無不能沒收之情事，
    自無庸依同條項規定諭知「如全部或一部不能沒收時，追徵
    其價額」之必要，應予敘明。另被告何泰生使用泰國至臺灣
    之機票，已消費使用而無價值，亦非直接供本件犯罪所用或
    所得之物，自不得宣告沒收。又0000000000號行動電話SIM
    卡，雖係被告乙○○持以聯繫運輸毒品事宜，然此係使用者
    向電信業者申請租用而僅取得其使用權，並非申請使用者所
    有，故上開SIM 卡不得宣告沒收（最高法院92年度臺上字第
    6836號判決意旨可資參照）；另0000000000號行動電話（含
    SIM 卡），核與本案無關，無宣告沒收之必要，附此敘明。
據上論斷，應依刑事訴訟法第299 條第1 項前段，毒品危害防制
條例第4 條第1 項、第18條第1 項前段、第19條第1 項，懲治走
私條例第2 條第1 項、第11條，刑法第11條前段、第28條、第55
條、第59條、第95條，判決如主文。
本案經檢察官林鈺雄到庭執行職務
中    華    民    國    95    年    5     月    16    日
                 刑事第四庭  審判長法  官  黃斯偉
                                   法  官  張淑華
                                   法  官  陳心婷
上正本證明與原本無異。
如不服本判決，應於判決送達後10日內向本院提出上訴狀（應附
繕本），上訴於臺灣高等法院。
                                    書記官  陳青瑜
中    華    民    國    95    年    5     月    18    日
附表：
一、第一級毒品海洛因肆包（合計淨重壹肆伍捌點玖肆公克，空
    包裝袋肆個，總重壹零點壹伍公克，純度百分之陸陸點玖
    ，純質淨重玖柒陸點肆柒公克。
二、(一)美金壹仟伍佰元，如全部或一部不能沒收時，以何泰生之
      財產抵償之。
    (二)美金伍仟陸佰元。
    (三)涼鞋、皮鞋、球鞋各壹雙。
    (四)NEC 廠牌之行動電話（序號：000000000000000 號）壹支
      。
附錄本案論罪科刑依據之法條：
毒品危害防制條例第4條：
製造、運輸、販賣第一級毒品者，處死刑或無期徒刑；處無期徒
刑者，得併科新臺幣1千萬元以下罰金。
製造、運輸、販賣第二級毒品者，處無期徒刑或7 年以上有期徒
刑，得併科新臺幣7 百萬元以下罰金。
製造、運輸、販賣第三級毒品者，處5 年以上有期徒刑，得併科
新臺幣5 百萬元以下罰金。
製造、運輸、販賣第四級毒品者，處3 年以上10年以下有期徒刑
，得併科新臺幣3 百萬元以下罰金。
製造、運輸、販賣專供製造或施用毒品之器具者，處1 年以上7
年以下有期徒刑，得併科新臺幣1 百萬元以下罰金。
前五項之未遂犯罰之。


司法院資訊處製作；財團法人民間司法改革基金會備份。
